【裁判字號】    99,聲,2627
【裁判日期】    991026
【裁判案由】    聲請迴避
【裁判全文】
臺灣板橋地方法院刑事裁定              99年度聲字第2627號
聲  請  人
即  被  告  甲○○
上列聲請人因傷害等案件（98年度簡上字第655號），聲請本院
法官迴避，本院裁定如下：
    主  文
聲請駁回。
    理  由
一、本件聲請意旨略稱：聲請人因傷害案件，現由本院以98年度
    簡上字第655 號案件審理中；惟本件受命法官於民國98年7
    月6 日準備程序中，勘驗本件事發地點之監視器錄影光碟片
    時，竟草率偏頗，逕行認定畫面中證人即聲請人之女友李惠
    櫻有與告訴人周本豐發生拉扯之情，且於混亂之錄影畫面中
    ，自行認定聲請人有毆打並以頭部撞擊告訴人頭部之情，顯
    見該受命法官執行職務有偏頗之虞；爰依刑事訴訟法第18條
    第2 款之規定，聲請該受命法官迴避云云。
二、按刑事訴訟法第18條第2 款規定，得聲請法官迴避原因之所
    謂「足認其執行職務有偏頗之虞者」，係指以一般通常之人
    所具有之合理觀點，對於該承辦法官能否為公平之裁判，均
    足產生懷疑；且此種懷疑之發生，存有其完全客觀之原因，
    而非僅出諸當事人自己主觀之判斷者，始足當之；至於訴訟
    上之指揮乃專屬於法院之職權，當事人之主張、聲請，在無
    礙於事實之確認以及法的解釋，適用之範圍下，法院固得斟
    酌其請求以為訴訟之進行，但仍不得以此對當事人之有利與
    否，作為其將有不公平裁判之依據，更不得以此訴訟之進行
    與否而謂有偏頗之虞聲請法官迴避。又當事人聲請推事迴避
    ，以有具體事實認其執行職務有偏頗之情形為限，若僅對於
    推事之指揮訴訟，或其訊問方法，有所不滿，不能指為有偏
    頗之虞（最高法院79年台抗字第318 號、18年抗字第149 號
    判例意旨參照）。
三、經查，本院98年度簡上字第655 號聲請人被訴傷害案件，該
    案受命法官前於98年7 月6 日準備程序中，當庭以播放方式
    勘驗本件事發地點之監視器錄影光碟片，並製作勘驗筆錄，
    此經本院依職權調取該案件卷宗全卷核閱無訛，並有該準備
    程序筆錄（含勘驗筆錄）影本1 份在卷可稽；觀諸該勘驗筆
    錄之內容，受命法官係將播放光碟片所見之畫面，依發生時
    序詳細記載於筆錄內，且勘驗過程中聲請人對於勘驗結果有
    不同之意見者，亦均記載於筆錄內，核其情節，並無任何偏
    頗一方或製作不實筆錄之情。本件聲請人徒以勘驗結果與其
    主觀認知不同，即逕認受命法官有偏頗之虞，而未能提出任
    何具體事實足認受命法官執行職務有何偏頗之情形，揆諸前
    揭說明，本件聲請自屬無理由，應予駁回。
四、依刑事訴訟法第21條第1 項前段規定，裁定如主文。
中    華    民    國    99    年    10    月    26    日
                  刑事第十庭  審判長法  官  張江澤
                                    法  官  楊志雄
                                    法  官  劉景宜
以上正本證明與原本無異。
如不服本裁定，應於送達後5 日內向本院提出抗告狀。
                                    書記官  謝秀青
中    華    民    國    99    年    10    月    26    日

司法院資訊處製作；財團法人民間司法改革基金會備份。
